【裁判字號】    98,訴,1306
【裁判日期】    990630
【裁判案由】    違反毒品危害防制條例
【裁判全文】
臺灣屏東地方法院刑事判決              98年度訴字第1306號
公  訴  人  臺灣屏東地方法院檢察署檢察官
被      告  甲○○
上列被告因違反毒品危害防制條例案件，經檢察官提起公訴（98
年度毒偵字第1169號），本院於準備程序進行中，因被告就被訴
事實為有罪之陳述，經告知簡式審判程序意旨，並聽取公訴人及
被告之意見後，本院合議庭裁定由受命法官獨任依簡式審判程序
審理，判決如下：
    主  文
甲○○施用第一級毒品，累犯，處有期徒刑壹年，扣案之注射針
筒壹支沒收銷燬之。
    事  實
一、甲○○前於民國88年間因施用毒品案件，經本院以88年度毒
    聲字第1387號裁定觀察、勒戒，因認有繼續施用毒品之傾向
    ，再經本院以88年度聲字第1763號裁定令入戒治處所施以強
    制戒治，嗣經本院裁定停止戒治，於89年8 月26日戒治期滿
    執行完畢，嗣由台灣屏東地方法院檢察署檢察官以89年度戒
    毒偵字第374 號為不起訴處分確定。又於92年間因施用毒品
    案件，經台灣屏東地方法院檢察署檢察官提起公訴並聲請強
    制戒治，強制戒治部分，經本院以92年度毒聲字第883 號裁
    定令入戒治處所施以強制戒治，於93年1 月9 日因法律修正
    停止戒治釋放；起訴部分，經本院以92年度訴字第443 號判
    決分別判處有期徒刑10月、7 月，應執行有期徒刑1 年4 月
    ，經上訴台灣高等法院高雄分院以93年度上訴字第15號判決
    駁回上訴確定；又於93年間因竊盜案件，經台灣高雄地方法
    院以93年度簡字第1667號判決判處有期徒刑3 月確定，上開
    施用毒品、竊盜二案嗣經台灣高雄地方法院以93年度聲字第
    2914號裁定應執行有期徒刑1 年6 月確定；同年間再因竊盜
    案件，經本院以93年度簡字第1232號判決判處有期徒刑5 月
    確定；同年間復因施用毒品案件，經本院以94年度訴字第13
    號判決分別判處有期徒刑1 年3 月、5 月，應執行有期徒刑
    1 年6 月確定，上開案件接續執行，於96年4 月17日假釋付
    保護管束出監（原於96年12月11日縮刑期滿），嗣後假釋雖
    於96年10月22日被撤銷，惟因中華民國九十六年罪犯減刑條
    例於96年7 月16日施行，上開四案嗣經台灣高雄地方法院以
    96年度聲減字第6891號裁定減刑並定應執行有期徒刑9 月，
    因其先前入監已執行刑期逾減刑後刑期，所餘殘刑因此免予
    執行，而以上開減刑條例之施行日即96年7 月16日視為刑期
    執行完畢之日。
二、詎甲○○仍不知悔改，明知海洛因為第一級毒品，不得持有
    及施用，竟基於施用第一級毒品之犯意，於98年7 月5 日0
    時許至同日11時40分之間某時，在屏東縣恆春鎮「南門醫院
    」廁所內（起訴書誤載為98年7 月5 日14時30分許回溯72小
    時內，在不詳處所），將海洛因摻水後置於其所有之針筒內
    ，以注射之方式施用第一級毒品海洛因1 次，嗣員警持另案
    台灣屏東地方法院檢察署檢察官所核發之拘票至「南門醫院
    」拘提時，為警於該院廁所內發覺甲○○正將使用後之針筒
    1 支丟棄於醫院廁所內而當場查獲，並將其帶回警局採尿送
    驗，檢出尿液中呈嗎啡（即海洛因代謝後之成分) 之陽性反
    應，並扣得注射針筒1 支。
三、案經屏東縣政府警察局恆春分局報告台灣屏東地方法院檢察
    署察官偵查起訴。
    理  由
一、本件被告甲○○所犯係死刑、無期徒刑、最輕本刑為3 年以
    上有期徒刑以外之罪，其於準備程序就前揭被訴事實為有罪
    之陳述，經受命法官告知簡式審判程序之旨，並聽取其與公
    訴人之意見後，本院認無不得或不宜改依簡式審判程序進行
    之情事，依刑事訴訟法第273 條之1 第1 項、第284 條之1
    規定，裁定本件由受命法官獨任進行簡式審判程序，合先敘
    明。
二、上揭事實，業據被告於警詢及本院審理時坦承不諱，其98年
    7 月5 日14時30分為警所採集之尿液經屏東縣政府警察局恆
    春分局員警初步檢驗後，再送台灣檢驗科技股份有限公司以
    酵素免疫分析法及氣相層析質譜儀法檢驗，結果均呈嗎啡（
    即海洛因代謝後成分）之陽性反應，有該公司98年7 月22日
    編號KＺ000000000000號濫用藥物尿液檢驗報告1 份、屏東縣
    政府警察局恆春分局涉嫌違反毒品危害防制條例尿液初步檢
    驗報告單、偵辦毒品條例案尿液受檢人真實姓名對照表各1
    紙、尿液初步檢驗照片1 幀在卷可按。又扣案之注射針筒1
    支經屏東縣政府警察局恆春分局員警初步檢驗，亦呈嗎啡海
    洛因之陽性反應，有卷附該局涉嫌違反毒品危害防制條例注
    射針筒初步檢驗報告單1 紙、初步檢驗照片1 幀可參，上述
    鑑驗結果，係檢驗機關本於專業知識及以精密儀器或科學檢
    驗方法所得之結論，自可憑信，綜上足認，本案事證明確，
    被告上開犯行，應堪認定。
三、被告前於88年間因施用毒品案件，經本院以88年度毒聲字第
    1387號裁定觀察、勒戒，因認有繼續施用毒品之傾向，再經
    本院以88年度聲字第1763號裁定令入戒治處所施以強制戒治
    ，嗣經本院裁定停止戒治，於89年8 月26日戒治期滿執行完
    畢，嗣由台灣屏東地方法院檢察署檢察官以89年度戒毒偵字
    第374 號為不起訴處分確定。又於92年間因施用毒品案件，
    經台灣屏東地方法院檢察署檢察官提起公訴並聲請強制戒治
    ，強制戒治部分，經本院以92年度毒聲字第883 號裁定令入
    戒治處所施以強制戒治，於93年1 月9 日因法律修正停止戒
    治釋放；起訴部分，經本院以92年度訴字第443 號判決分別
    判處有期徒刑10月、7 月，應執行有期徒刑1 年4 月，經上
    訴台灣高等法院高雄分院以93年度上訴字第15號判決駁回上
    訴確定等情，有台灣高等法院被告前案紀錄表1 份在卷可考
    ，是被告已於觀察勒戒、強制戒治執行完畢後5 年內再犯毒
    品案件，本件雖於5 年後再犯，仍應依法論罪科刑（最高法
    院97年度第5 次刑事庭會議決議意旨參照）。
四、查海洛因屬毒品危害防制條例第2 條第2 項第1 款所稱之第
    一級毒品，不得持有、施用，被告竟持以施用，核其所為，
    係犯同條例第10條第1 項之施用第一級毒品罪。其施用前持
    有海洛因之低度行為，為施用之高度行為所吸收，均不另論
    罪。被告有上開有期徒刑執行之前案紀錄，有台灣高等法院
    被告前案紀錄表在卷可參，其受有期徒刑執行一部後，因中
    華民國九十六年罪犯減刑條例之公布施行而赦免，5 年內故
    意再犯本件有期徒刑以上之罪，為累犯，應依刑法第47條第
    1 項規定，加重其刑。爰審酌被告前因施用毒品案件，經觀
    察勒戒、強制戒治及刑之執行完畢後，仍不思悔改，徹底去
    除施用毒品之惡習，竟又施用毒品，顯其無戒絕毒品之意且
    繼續沈淪毒海之中，及兼衡其施用毒品對社會治安造成之危
    害，現患有右足潰瘍性傷口、臀部褥瘡之情，有屏東枋寮醫
    院診斷證明書1 紙在卷可稽、教育程度、犯後坦承犯行之態
    度等一切情狀，量處如主文所示之刑。公訴人雖就本件具體
    求處有期徒刑1 年2 月，惟本院參酌上開各情，認以量處如
    主文所示之刑為適當，公訴人之求刑，核屬過重，附此敘明
    。扣案被告所有供本次施用毒品所用之注射針筒1支 ，經檢
    驗內含有第一級毒品海洛因之成分，業如上述，應依毒品危
    害防制條例第18條第1 項前段規定，諭知沒收銷燬之，至扣
    案之注射針筒1 支因與其內第一級毒品無法析離，應整體視
    為第一級毒品，一併予以宣告沒收銷燬。
據上論斷，應依刑事訴訟法273 條之1 第1 項、第299 條第1 項
前段，毒品危害防制條例第10條第1 項、第18條第1 項前段，刑
法第11條、第47條第1 項，判決如主文。
本案經檢察官李秀玲到庭執行職務
中    華    民    國    99    年    6     月    30    日
                  刑事第二庭    法  官  劉怡孜
以上正本證明與原本無異。
如不服本判決應於收受判決後10日內向本院提出上訴書狀，並應
敘述具體理由；其未敘述上訴理由者，應於上訴期間屆滿後20日
內向本院補提理由書（均須按他造當事人之人數附繕本）「切勿
逕送上級法院」。
中    華    民    國    99    年    6     月    30    日
                                書記官  薛慧茹
附錄論罪科刑法條：
毒品危害防制條例第10條
施用第一級毒品者，處 6 月以上 5 年以下有期徒刑。

司法院資訊處製作；財團法人民間司法改革基金會備份。
